【裁判字號】    98,易,679
【裁判日期】    980226
【裁判案由】    傷害
【裁判全文】
臺灣臺中地方法院刑事判決               98年度易字第679號
公  訴  人  臺灣臺中地方法院檢察署檢察官
被      告  甲○○
上列被告因傷害案件，經檢察官聲請簡易判決處刑（97年度偵字
第24243號），本院認為不宜以簡易判決處刑（98年度中簡字第1
9號），改依通常程序審理，判決如下：
    主    文
本件公訴不受理。
    理    由
一、公訴意旨如聲請簡易判決處刑書所載(詳如附件)。
二、按告訴乃論之罪，其告訴經撤回者，應諭知不受理之判決，
    並得不經言詞辯論為之，此為刑事訴訟法第303條第3款、第
    307條所明定。本件被告甲○○經檢察官以刑法第277條第1
    項之傷害罪聲請簡易判決處刑，依照同法第287條規定係屬
    告訴乃論之罪，茲經告訴人乙○○及其法定代理人丙○○於
    第一審辯論終結前當庭以言詞及書狀撤回告訴，爰不經言詞
    辯論，諭知不受理之判決。
據上論斷，應依刑事訴訟法第452條、第303條第3款、第307條，
判決如主文。
中    華    民    國    98    年    2     月    26    日
                  刑事第三庭    法  官  楊曉惠
以上正本證明與原本無異。
如不服本判決應於收受判決後10日內向本院提出上訴書狀，並應
敘述具體理由；其未敘述上訴理由者，應於上訴期間屆滿後20日
內向本院補提理由書（均須按他造當事人之人數附繕本）「切勿
逕送上級法院」。
                                書記官  謝明倫
中    華    民    國    98    年    2     月    26    日
附件：
臺灣臺中地方法院檢察署檢察官聲請簡易判決處刑書      宜股
                                     97年度偵字第24243號
    被      告  甲○○  男  58歲（民國○○年○月○日生）
                        住臺中縣大里市○○里○○街242號
                        國民身分證統一編號：Ｚ000000000號
上列被告因傷害案件，業經偵查終結，認為宜聲請以簡易判決處
刑，茲將犯罪事實及證據並所犯法條分敘如下：
                犯罪事實
一、甲○○係址設臺中縣大里市○○路與永隆三街口之「永隆發
    大樓」管理委員會委員，於民國97年8月21日中午12時30分
    許，因該大樓樓下擺放自動販賣機1部，適有學生乙○○至
    該處投幣購買飲料，惟投幣後該自動販賣機並未掉出飲料及
    退幣，乙○○遂以腳踢販賣機，為甲○○發現後上前制止，
    雙方一言不和發生爭執，甲○○遂徒手推乙○○撞水泥柱，
    並以右手抓住乙○○脖子、右邊腋下及胸口，致乙○○受有
    腦震盪無意識喪失、前臂挫傷、小腿挫傷及膝挫傷之傷害。
二、案經乙○○訴由臺中縣警察局霧峰分局報告偵辦。
             證據並所犯法條
一、訊據被告甲○○矢口否認有何傷害犯行，辯稱：伊在防止犯
    罪，沒有推打她云云，並提出監視錄影畫面為佐。惟查，上
    揭犯罪事實，業據告訴人於偵查中指訴綦詳，復有告訴人提
    出之衛生署臺中醫院診斷證明書2紙在卷可稽。另經本署勘
    驗被告提出之監視錄影畫面，該監視錄影光碟僅錄製12時46
    分至12時52分之現場畫面，其後之畫面被截斷，顯見並非全
    程自始錄製至結束，自無從作為被告未為傷害犯行之佐證。
    綜上，足見告訴人指訴遭被告毆打成傷一事，應非虛詞，堪
    可採信。被告前揭所辯，顯屬避重就輕之詞，要不足採，其
    犯嫌洵堪認定。
二、核被告所為，係犯刑法第277條第1項之傷害罪嫌。
三、依刑事訴訟法第451條第1項聲請逕以簡易判決處刑。
    此    致
臺灣臺中地方法院
中    華    民    國    97    年    12    月    15    日
                              檢  察  官    丁  ○  ○
本件正本證明與原本無異
中    華    民    國    97    年    12    月    24    日
                              書  記  官    陳  秉  榤
參考法條：
刑法第277條第1項
傷害人之身體或健康者，處3年以下有期徒刑、拘役或1千元以下
罰金。
當事人注意事項：
（一）本件係依據刑事訴訟法簡易程序辦理，法院簡易庭得不傳
      喚被告、輔佐人、告訴人、告發人等出庭即以簡易判決處
      刑。
（二）被告、告訴人、被害人對告訴乃論案件，得儘速試行和解
      ，如已達成民事和解而要撤回告訴，請告訴人寄送撤回告
      訴狀至臺灣臺中地方法院簡易庭。
（三）被告、告訴人、被害人對本案案件認有受傳喚到庭陳述意
      見之必要時，請即以書狀向臺灣臺中地方法院簡易庭陳明
      。


司法院資訊處製作；財團法人民間司法改革基金會備份。
